【裁判字號】    92,上易,1745
【裁判日期】    921023
【裁判案由】    違反電子遊戲場業管理條例
【裁判全文】
臺灣高等法院臺中分院刑事判決                  九十二年度上易字第一七四五號
    上  訴  人
    即  被  告  乙○○
    選任辯護人  何孟育
    選任辯護人  張志新
右上訴人因違反電子遊戲場業管理條例案件，不服台灣台中地方法院九十二年度易緝
字第三一九號，中華民國九十二年八月一日第一審判決（起訴案號：台灣台中地方法
院檢察署九十年度偵第一二一八二號、第一二九一九號、第一二九二０號、第一四０
三八號、第一四三八一號、第一四三八二號、第一四三八三號、第一五五二六號、第
一五五六一號、第一八六一七號），提起上訴，本院判決如左：
      主  文
上訴駁回。
      事實及理由
一、本案經本院審理結果，認第一審判決認事用法及量刑均無不當，應予維持，並引
    用第一審判決書記載之事實、證據及理由（如附件）。
二、上訴人即被告乙○○及其辯護人上訴意旨固以：台中市政府於九十年五月二十一
    日所為撤銷龍園電子遊戲場營利事業登記之撤銷公告，所依憑者係鈞院九十年度
    上易字第一六三０號及九十年度上易字第三一五號判決，與被告乙○○毫不相涉
    ，被告對撤銷公告毫無所悉，並曾提起訴願，在行政程序尚未確定之前，難認被
    告有犯罪之故意云云，惟查有關台中市政府九十年五月二十一日撤銷公告之對象
    已具體標明係：「龍園電子遊戲場」，營業所在地為：「西屯區○○路一七九號
    一樓」，登記證字號：「000000000－00」，負責人：「乙○○」，
    依本院向台中市政府函詢有關撤銷「龍園電子遊戲場」營利事業登記證之原因為
    何？亦據台中市政府函覆稱係依據本院九十一年度上易字第一六三號刑事判決辦
    理，另台中市警察局第四分局九十年四月十八日函送台中市政府列管「戰神」、
    「龍園」、「亞哥」三家遊藝場，亦係以該三家遊樂場觸犯刑法賭博罪為由（本
    院卷第三十二頁～四十一頁）；參以被告九十年六月五日之訴願狀即揭示：「為
    不服原處分機關台中市政府九十年五月二十八日所為九十年府經商字第七二五四
    九號處分，爰於法定期間內法提起訴願」之趣旨，隨後於同年七月十三日行政訴
    訟訴願狀內已亦載明：「原處分機關台中市政府前因訴願人乙○○涉有賭博犯行
    ，遭台灣台中地方法院檢察署提起公訴，即遽認訴願人乙○○違反電子遊戲場管
    理條例第十七條第一項第六款規定，未待司法機關判決確定前，即於八十九年九
    月三十日以八九府經商字第一三０八八二號行政處分對訴願人乙○○處新台幣五
    十萬元罰鍰，為此訴願人依法提起訴願，．．．．詎原處分機關台中市政府竟未
    待上開行政救濟確定，即以九十年五月二十八日以九十府經商字第七二五四九號
    行政處分撤銷「龍園電子遊戲場」營利事業登記」等語，由其訴願狀前後文義，
    益可知被告主觀上已明知其被撤銷營業登記證之原因，係源於其所犯之賭博罪，
    空言伊不知被撤銷，無犯罪故意云云，應係事後迴避之詞，此外被告又未提出其
    他有利之證據及辯解，其上訴無理由，應予駁回。
三、據上論斷，應依刑事訴訟法第三百七十三條、第三百六十八條，判決如主文。
本案經檢察官甲○○到庭執行職務。
中      華      民      國      九十二      年      十    月    二十三  日
                                    臺灣高等法院臺中分院刑事第七庭
                                          審判長法  官  林  榮  龍
                                                法  官  江  錫  麟
                                    法  官  謝  說  容
右正本證明與原本無異。
不得上訴。
                                                書記官  金  珍  華
中      華      民      國      九十二   年       十      月   二十四   日
                                                                        Ｉ


司法院資訊處製作；財團法人民間司法改革基金會備份。
